【裁判字號】    90,上訴,257
【裁判日期】    900330
【裁判案由】    懲治走私條例
【裁判全文】
臺灣高等法院臺南分院刑事判決              九十年度上訴字第二五七號  Ａ
      上  訴  人
      即  被  告  甲  ○  ○
右上訴人等因違反懲治走私條例案件，不服臺灣嘉義地方法院八十九年度訴字第三九
二號中華民國八十九年十二月十一日第一審判決（起訴案號：臺灣嘉義地方法院檢察
署八十九年度偵字第四二七○號；及移送併辦八十九年度偵字四七三九號），提起上
訴，本院判決如左：
      主      文
原判決撤銷。
甲○○、乙○○共同運送私運管制物品進口逾公告數額之走私物品，甲○○處有期徒
刑壹年，乙○○處有期徒刑拾月。扣案之行動電話機具貳支沒收。
      事      實
一、甲○○曾於民國（下同）七十六年間及七十九年間，二次違反懲治走私條例，分
    別經法院判處有期徒刑七月及有期徒刑十月確定（未構成累犯），仍不知悔改，
    甲○○與乙○○受綽號「阿萬」之姓名不詳成年男子之僱用，其三人共同基於運
    送私運管制物品之犯意聯絡，約定以行動電話做為聯絡運送私運管制物品之工具
    ，運送完成由「阿萬」各給付新台幣一萬二千元之代價予甲○○、乙○○，甲○
    ○乃向不知情之李英城租得船籍編號為ＣＴＳ─六九四七號舢舨船，乙○○則向
    不知情之周志忠租得船籍編號為ＣＴＲ─ＮＣ○一三三號舢舨船，然後由乙○○
    將二艘舢舨船之駕駛台下空間，改裝成密艙，做為放置走私物品用，而於八十九
    年七月十二日十時十分許，甲○○、乙○○分別駕駛船籍編號ＣＴＳ─六九四七
    號及船籍編號ＣＴＲ─ＮＣ○一三三號舢舨船，自雲林縣三條崙安檢站報關出港
    ，於同年月十三日三時許，二人到達嘉義縣外傘頂洲西方一海浬處我國基線內水
    範圍處，自一艘不詳船名之漁船接運未稅洋菸大衛杜夫牌（ＤＡＶＩＤＯＦＦ）
    三萬五千包、七星牌（ＭＩＬＤＳＥＶＥＮ）三萬包及七星牌淡菸（ＳＥＶＥＮ
    ＳＴＡＲＳ  ＬＩＧＨＴＳ）一萬五千包，並將該批未稅洋菸分別置放於其二人
    所駕駛舢舨船之密艙中，再於同日晚上八時許，其二人分別駕駛前開二艘舢舨船
    將接運之未稅洋菸運送至嘉義縣東石鄉鰲鼓農場外一浬處之我國領海內，等候「
    阿萬」以小膠筏接駁未稅洋菸上岸，惟一直等候不到「阿萬」接駁，嗣於同年月
    十四日四時三十五分許，為行政院海岸巡防署海洋巡防總局第十三海巡隊查獲，
    並扣得貨主「阿萬」所有由甲○○、乙○○二人所運送之未稅洋菸大衛杜夫牌（
    ＤＡＶＩＤＯＦＦ）三萬五千包、七星牌（ＭＩＬＤＳＥＶＥＮ）三萬包及七星
    牌淡菸（ＳＥＶＥＮＳＴＡＲＳ  ＬＩＧＨＴＳ）一萬五千包及甲○○、乙○○
    所有用以聯絡運送走私未稅洋菸之行動電話二具；而該批未稅洋菸完稅價格計為
    一百四十三萬元。
二、案經行政院海岸巡防署海洋巡防總局第十三海巡隊報請台灣嘉義地方法院檢察署
    檢察官偵查起訴。
      理      由
一、上訴人即被告甲○○、乙○○二人對於右揭事實於歷次偵審中均坦承不諱，復有
    扣案之未稅洋菸大衛杜夫牌（ＤＡＶＩＤＯＦＦ）三萬五千包、七星牌（ＭＩＬ
    ＤＳＥＶＥＮ）三萬包及七星牌淡菸（ＳＥＶＥＮＳＴＡＲＳ  ＬＩＧＨＴＳ）
    一萬五千包在卷可證；該批未稅洋菸完稅價格為一百四十三萬元，有台灣省菸酒
    公賣局嘉義分局八十九年八月三日八九嘉局業字第三一四八號函在卷可按；而被
    告二人接運未稅洋菸之地點，在我國領海基線內，屬於內水範圍，業經內政部八
    十九年十月二十五日（八九）內地字第八九一五二九○號函及檢附海圖陳述明確
    ，有上開函及海圖在卷可證；此外，復有行政院海岸巡防署海洋巡防總局第十三
    海巡隊嫌疑貨品扣押單、檢查紀錄表、船舶租賃契約書二紙、照片八紙、漁業執
    照二紙在卷足稽，本件事證明確，被告甲○○、乙○○二人犯行均堪認定。
二、按一次私運洋菸，其總額由海關照緝獲時之完稅價格計算，超過十萬元者，屬管
    制進口物品，行政院所公告管制物品項目及其數額第丙項第一款定有明文；查本
    件被告二人所運送經扣案之未稅洋菸，其完稅價格總額為一百四十三萬元，已逾
    上開懲治走私條例公告管制物品項目及其數額丙項所定新台幣十萬元管制數額，
    屬管制進口物品無訛。核被告甲○○、乙○○二人所為，係犯懲治走私條例第三
    條第一項之運送管制物品進口逾公告數額之走私物品罪。被告甲○○、乙○○二
    人與「阿萬」姓名不詳成年男子間就上開運送管制物品進口犯行，均有犯意聯絡
    及行為分擔，為共同正犯。
三、原審予以論罪科刑固非無見，惟按刑法第三十八條第一項第三款規定，因犯罪所
    得之物，應指因犯罪行為直接所產生或取得之物，扣案之未稅洋菸大衛杜夫牌（
    ＤＡＶＩＤＯＦＦ）三萬五千包、七星牌（ＭＩＬＤＳＥＶＥＮ）三萬包及七星
    牌淡菸（ＳＥＶＥＮＳＴＡＲＳ  ＬＩＧＨＴＳ）一萬五千包，係被告等違反懲
    治走私條例所運送之走私物品，既非因犯罪直接所取得特定之物，又非違禁物，
    自不得為沒收之對象，原判決予以諭知沒收，自有未洽。被告上訴意旨指摘原判
    決量刑過重云云，雖無可取，惟原判決既有可議，自應予以撤銷改判。爰審酌被
    告甲○○曾有二次違反懲治走私條例前科，不知悔改，被告甲○○、乙○○二人
    以備有密艙之舢舨船運送走私物品，非單純之漁民，被告二人從事走私，破壞國
    家之經濟、犯罪之動機、目的、行為之分工、使用之手段、犯罪之時間、走私之
    數額、所得之利益及犯後均坦承犯行，態度尚稱良好等一切情狀，分別量處如主
    文第二項所示之刑。扣案之行動電話機具二具，分屬被告甲○○、乙○○二人所
    有，供其二人運送私運管制物品所用之物，已據被告二人陳明在卷，應依法宣告
    沒收。
四、另扣案之未稅洋菸大衛杜夫牌（ＤＡＶＩＤＯＦＦ）三萬五千包、七星牌（ＭＩ
    ＬＤＳＥＶＥＮ）三萬包及七星牌淡菸（ＳＥＶＥＮＳＴＡＲＳ  ＬＩＧＨＴＳ
    ）一萬五千包，非違禁物，亦非犯罪所得之物已如上述，宜由專賣機關依法處理
    ，爰不另宣告沒收，併此敘明。
據上論斷，應依刑事訴訟法第三百六十九條第一項前段、第三百六十四條、第二百九
十九條第一項前段，懲治走私條例第二條第一項、第三條第一項、第十一條、刑法第
十一條前段、第二十八條、第三十八條第一項第二款，判決如主文。
本案經檢察官蘇南桓到庭執行職務。
中    華    民    國      九十      年      三      月        三十      日
                                  臺灣高等法院臺南分院刑事第四庭
                                      審判長法官  陳    義    仲
                                            法官  蔡    崇    義
                                            法官  徐    財    福
右正本證明與原本無異。
如不服本判決，應於判決送達後十日內向本院提出上訴狀，其未敘述理由者並應於提
出上訴狀後十日內向本院補提理由書（應附繕本)。
                                      法院書記官  王    全    龍
中    華    民    國      九十      年      四      月        二        日


司法院資訊處製作；財團法人民間司法改革基金會備份。
